【裁判字號】    97,易,3784
【裁判日期】    980226
【裁判案由】    竊盜
【裁判全文】
臺灣臺北地方法院刑事判決              97年度易字第3784號
公  訴  人  臺灣臺北地方法院檢察署檢察官
被      告  乙○○
上列被告因竊盜案件，經檢察官提起公訴（97年度偵字第16881
號），本院判決如下：
    主  文
乙○○共同行使變造特許證，足以生損害於公眾，累犯，處拘役
參拾日，如易科罰金，以新台幣壹仟元折算壹日；又共同竊盜，
累犯，處拘役參拾日，如易科罰金，以新台幣壹仟元折算壹日，
應執行拘役伍拾日，如易科罰金，以新台幣壹仟元折算壹日。
    事  實
一、乙○○前因竊盜案件，經臺灣高等法院於民國93年10月26日
    以93年度上易字第1458號判處有期徒刑6月確定，於95年3月
    10日易科罰金執行完畢。
二、甲○○（俟到案另行審結）、乙○○因欠缺收入擬至下述地
    址行竊冷氣機，2人乃於97年7月11日下午共同基於行使變造
    特許證之犯意連絡，由甲○○在臺北縣新店市○○路7巷10
    號乙○○住處將乙○○所有車牌JU-6201號自用小客車之前
    後車牌以黑色膠布黏貼變更為「JU-6281」號，以避免為人
    發現。旋2人共同基於為自己不法所有之犯意聯絡，於同日
    下午4時35分許，乙○○駕駛上開車輛搭載甲○○前往臺北
    縣新店市○○路147巷80號地下1樓停車場而行使變造之特許
    證（汽車車牌），足生損害於監理機關對車籍資料管理之正
    確性。抵達停車場後，由乙○○負責把風，甲○○至1號停
    車格搬運丙○○所有放置該處之大金牌分離式冷氣機1台至
    上開車輛內得手，旋即由乙○○駕車搭載甲○○前往臺北縣
    新店安康路1段351之1號之資源回收場，以新臺幣（下同）
    2,000元代價售予黃慶文（由檢察官另為不起訴之處分），
    甲○○、乙○○2人各分得1,000元。嗣經丙○○返家發現上
    開冷氣機遭竊而報警查獲。
三、案經丙○○訴由臺北縣政府警察局新店分局報請臺灣臺北地
    方法院檢察署檢察官偵查起訴。
    理  由
一、訊據被告乙○○固承認有駕駛上開汽車幫同案被告甲○○載
    冷氣機去變賣之事實，惟否認與同案被告甲○○有犯意聯絡
    ，辯稱並不知其車牌遭變造，亦不知該冷氣為贓物，因甲○○說是客戶不要之冷氣云云。經查：證人丙○○於警詢及偵
    查中證稱被竊之冷氣係其所有，停放在其住處大樓地下室停
    車格內被竊，並非不要之物等語（97年度偵字第16881號卷
    第15頁、第96-97頁），可見本案失竊之冷氣係有主之物，
    並非他人棄置不要之物。又同案被告甲○○於偵查中供後具
    結證稱被告乙○○知道冷氣是別人的，被告乙○○說怕出事
    被抓，所以要其把車號62「0」1以黑色膠布貼成62「8」1
    ，被告乙○○知道其以黑色膠布貼車牌等語（同上偵查卷第
    89-91頁）；於本院準備程序中亦供稱「乙○○說怕出事，
    我才去貼車牌」等語。參以被告乙○○於本院審理中供稱97
    年7月11日以前其車牌並未被變造，因其每日會開車去其父
    母家，曾被取締及開單收停車費，所以知道該日以前車牌係
    正確等語，則當日同案被告甲○○在其住處車門口以黑色膠
    布黏貼車牌時，被告乙○○豈有不知之理。此外並有車輛照
    片、監視器翻拍照片、車籍查詢基本資料（同上偵查卷第
    31-3 6頁）附卷可佐，被告乙○○所辯並不可採，其共同行
    使變造特許證及竊盜之犯行堪以認定。
二、核被告乙○○所為係犯刑法第216條、第212條行使變造特許
    證罪（此部分法條起訴書漏載，業據公訴人當庭補正）、第
    320條第1項之竊盜罪。其等變造特許證之低度行為，應為其
    行使之高度行為所吸收，不另論罪。被告乙○○與同案被告
    甲○○就上開行使變造特許證罪、竊盜之犯行，有犯意連絡
    ，行為分擔，為共同正犯。被告乙○○所犯上開二罪，犯意
    個別、行為互異，應予分論併罰。又被告乙○○有事實所載
    論罪科刑及刑之執行情形，有臺灣高等法院被告前案紀錄表
    在卷可考，其受有期徒刑執行完畢，五年內故意再犯本件有
    期徒刑以上之罪，為累犯，應依刑法第47條第1項規定，加
    重其刑。爰審酌被告乙○○犯罪之目的、品行、智識程度、
    所竊得之物價值僅2、3千元及犯後否認犯罪等一切情狀，分
    別量處如主文所示之刑及諭知易科罰金之折算標準，並定其
    應執行刑及諭知易科罰金之折算標準。至共犯被告甲○○變
    造特許證所使用之黑色膠布，業經撕下且未經扣案，亦無證
    據證明現尚存在，爰不另為沒收之宣告，附此敘明。
據上論斷，應依刑事訴訟法第299條第1項前段，刑法第28條、第
216條、第212條、第320條第1項、第47條第1項、第41條第1項前
段、第51條第6款，刑法施行法第1條之1，判決如主文。
本案經檢察官林麗瑩到庭執行職務
中    華    民    國    98    年    2     月    26    日
                  刑事第十五庭  法  官   廖紋妤
如不服本判決應於收受送達後10日內向本院提出上訴書狀，並應
敘述具體理由；其未敘述上訴理由者，應於上訴期間屆滿後20日
內向本院補提理由書（均須按他造當事人之人數附繕）「切勿逕
送上級法院」。
                                書記官   林妙穗
中    華    民    國    98    年    2     月    26    日
附錄本案論罪科罰法條
刑法第212條
偽造、變造護照、旅券、免許證、特許證及關於品行、能力服務
或其他相類之證書、介紹書，足以生損害於公眾或他人者，處 1
年以下有期徒刑、拘役或300 元以下罰金。（罰金部分，依刑法
施行法第1條之1第1項、第2項前段規定，貨幣單位變更為新臺幣
且金額提高為30倍）
刑法第216條
行使第210 條至第215 條之文書者，依偽造、變造文書或登載不
實事項或使登載不實事項之規定處斷。
刑法第320條
意圖為自己或第三人不法之所有，而竊取他人之動產者，為竊盜
罪，處 5 年以下有期徒刑、拘役或 5 百元以下罰金。
意圖為自己或第三人不法之利益，而竊佔他人之不動產者，依前
項之規定處斷。
前二項之未遂犯罰之。


司法院資訊處製作；財團法人民間司法改革基金會備份。
